【裁判字號】    89,訴,370
【裁判日期】    890913
【裁判案由】    傷害致死
【裁判全文】
臺灣屏東地方法院刑事判決                          八十九年度訴字第三七號
    公  訴  人  臺灣屏東地方法院檢察署檢察官
    被      告  丁○○
    選任辯護人  吳澄潔
右列被告因傷害致死案件，經檢察官提起公訴（八十九年度偵字第二○四八號），本
院判決如左︰
    主  文
丁○○傷害人之身體，因而致人於死，累犯，處有期徒刑捌年。
    事  實
一、丁○○曾於民國八十三年及八十六年間，因違反麻醉藥品管理條例案件，分別經
    臺灣臺北地方法院及臺灣屏東地方法院判處有期徒刑六月，如易科罰金以三百元
    折算一日及七月確定，並分別於八十四年五月四日易科罰金及八十八年二月二十
    一日執行完畢，仍不知悔改。丁○○與林文華係堂兄弟關係，屬家庭暴力防治法
    第三條第四款規定之家庭成員關係，其平日即不滿林文華之指責。八十九年三月
    二十六日晚上八時三十分許，丁○○酒後自外返家，在屏東縣枋寮鄉東海村一五
    八巷十八號住處前，目睹林文華與其父丙○○在談話，遂認林文華向丙○○暗指
    其之不是，乃基於傷害之犯意，持似鐵棍之不明鈍器，朝林文華頭部左側重擊一
    次，林文華隨即倒地，而受有頭部外傷併左側急性硬腦膜下血腫等傷害，並呈深
    度昏迷，丙○○見狀，即囑隔鄰之乙○○連絡救護車，丁○○亦隨赴醫院探視，
    林文華於送抵屏東枋寮醫院（下稱枋寮醫院）及於同年八月三十日轉診高雄縣財
    團法人長庚紀念醫院（下稱長庚醫院），均呈腦死之現象而不治。
二、案經甲○○訴由屏東縣警察局枋寮分局報請偵辦，及戊○○○告訴臺灣屏東地方
    法院檢察署檢察官偵查起訴。
    理  由
一、訊據被告丁○○固坦認與被害人林文華平日不合，於右揭時地，因認被害人暗地
    指責被告，遂動手毆打被害人一下，並致被害人受傷死亡之事實不諱，惟矢口否
    認有何傷害致死之犯行，辯稱：經林文華同意各打一下，以消以往仇怨，始先徒
    手毆打云云。經查，右揭事實，業經證人即被害人之母甲○○、證人即被害人之
    妻戊○○○指訴明確，核與證人乙○○證述受案外人丙○○囑託連絡救護車將被
    害人送醫及證人警員己○○證述查獲之情節相符，而被害人被毆受傷初始送枋寮
    醫院，嗣轉診長庚醫院均呈腦死現象，有枋寮醫院八十九年四月二十九日枋醫字
    第○三三號函暨所附診療記錄及長庚醫院病歷表附卷可證，復有相驗屍體證明書
    、驗斷書、死因判定書及相片四幀在卷足憑。次查，依上開長庚醫院之病歷中所
    附急診病歷上欄上所載：「fighting  bit by a iron roll;deep coma」等語，
    顯示林文華係遭鐵棒 (棍)所擊，導致重度昏迷。雖核與同上開病歷所附護理病
    歷上所載: 「被重物擊重頭部」及該院醫師饒政宏所證述：「看不出（係何種工
    具造成頭部傷害），只看出外力造成，應係力道大之外力所及，因骨折處不只一
    處。」（參相驗卷第二頁）等語不符，惟另核以臺灣屏東地方法院檢察署死因判
    定書死因鑑定認：「甲、頭部外傷併左側急性硬腦膜下血腫。乙、鈍器傷。」之
    死亡原因判斷。堪認被告持類似鐵棍之不明鈍器重擊被害人頭部之事實，被告辯
    稱僅徒手毆打云云，與事實不符，不足採信。再查，被告雖於本院審理中稱係經
    被害人同意始出手毆打云云，然被告擅行起意並動手毆打被害人等情，業經被告
    於警訊時稱：「、、、八十九年三月二十六日二十時三十分許、、、遇到我堂兄
    林文華，我就二話不說，就握緊拳頭往他頭部打擊一下後，他就倒在地上、、、
    。」（見八十九年三月二十六日警訊筆錄），及於偵查中稱：「、、、當天我回
    去說要讓他打三下，以消其怨，他說不要，我說不然我們一人打一下，我便先搥
    他一下，他便跌倒了、、、。」等語。且參以被告既自承當時酒後返家及毆擊事
    實係其主動挑起，衡情被害人當無附合被告酒後上開要求之理。是被告上開所辯
    ，亦係推卸之詞，無足採信。罪證明確，被告犯行洵湛認定。
二、查被告與被害人係堂兄弟關係，屬家庭暴力防治法第三條第四款規定之家庭成員
    關係。核被告所為，係犯刑法第二百七十七條第二項前段之傷害致死罪，而為家
    庭暴力防治法第二條第二項之家庭暴力罪。被告曾於八十三年及八十六年間，因
    違反麻醉藥品管理條例案件，分別經臺灣臺北地方法院及臺灣屏東地方法院判處
    有期徒刑六月，如易科罰金以三百元折算一日及七月確定，並分別於八十四年五
    月四日易科罰金及八十八年二月二十一日執行完畢，有台灣屏東地方法院檢察署
    刑案資料查註紀錄表一紙在卷可按，其於五年之內再犯本件有期徒刑以上刑之本
    罪，為累犯，除最重本刑無期徒刑不得加重外，應依法加重其刑。茲審酌被告犯
    罪之動機、目的、持鈍器重擊之手段、被害人受傷致死之情節、否認犯行及尚未
    與被害人家屬達成民事和解等一切情狀，量處如主文所示之刑。另被告持用以毆
    打被害人之不詳鈍物，未據扣案，復無證據證明為被告所有，爰不另宣告沒收。
據上論斷，應依刑事訴訟法第二百九十九條第一項前段，刑法第二百七十七條第二項
前段、第四十七條，判決如主文。
本案經檢察官蔡孟利到庭執行職務。
中      華      民      國     八十九     年      九     月    十三     日
           臺灣屏東地方法院刑事第二庭
                                          審判長  法  官  吳永宋
                                                  法  官  何清富
                                                  法  官  林昌義
右正本證明與原本無異。
對於本判決如有不服應於收受送達後十日內向本院提出上訴書狀上訴於台灣高等法院
高雄分院並按他造當事人之人數附具繕本。
                                                  書記官  丁廣飛
中      華      民      國     八十九     年      九     月     十三    日
附錄本判決論罪之法條：
刑法第二百七十七條
傷害人之身體或健康者，處三年以下有期徒刑、拘役或一千元以下罰金。
犯前項之罪因而致人於死者，處無期徒刑或七年以上有期徒刑；致重傷者，處三年以
上十年以下有期徒刑。


司法院資訊處製作；財團法人民間司法改革基金會備份。
